臺灣板橋地方法院刑事判決　　　　　　　　　　　　九十三年度訴字第一六八三號
　　公　訴　人　臺灣板橋地方法院檢察署檢察官
　　被　　　告　甲○○
右列被告因違反毒品危害防制條例案件，經檢察官提起公訴（九十三年度核退毒偵字
第九四六號），及移送併案審理（九十三年度核退毒偵字第一一四五號、九十三年度
毒偵字第三五六三號），被告於準備程序中就被訴事實為有罪之陳述，經本院合議庭
裁定由受命法官獨任進行簡式審判程序，本院判決如左：
    主  文
甲○○連續施用第一級毒品，累犯，處有期徒刑捌月，扣案海洛因驗餘淨重壹點零參
公克沒收銷燬、該海洛因包裝袋壹只、注射針筒貳支沒收；又連續施用第二級毒品，
累犯，處有期徒刑伍月，安非他命淨重零點參陸公克沒收銷燬、該安非他命包裝袋壹
只、吸用安非他命用吸食器壹組沒收；應執行有期徒刑拾壹月，扣案海洛因驗餘淨重
壹點零參公克、安非他命淨重零點參陸公克均沒收銷燬、海洛因、安非他命包裝袋共
貳只、注射針筒貳支、吸用安非他命用吸食器壹組均沒收。
    事  實
一、甲○○前因贓物案件，經本院於民國（下同）九十一年二月二十五日以九十一年
    簡字第五五號判決判處有期徒刑二月，如易科罰金以銀元三百元折算一日，同年
    三月二十八日判決確定，並於九十一年四月十九日易科罰金執行完畢。其又因施
    用毒品案件，經本院依檢察官聲請以九十年度毒聲字第六八八號裁定送觀察、勒
    戒後，認有繼續施用毒品傾向，由本院依檢察官聲請以九十年度毒聲字第二一五
    九號裁定令入戒治處所施以強制戒治，於九十年十二月七日停止戒治出所，停止
    戒治期間付保護管束，於九十一年五月二十日保護管束期滿，保護管束未經撤銷
    視為強制戒治執行完畢，經臺灣板橋地方法院檢察署檢察官於九十一年六月四日
    以九十一年度戒毒偵字第二六五號不起訴處分確定。詎甲○○猶不知悔改，復基
    於施用第一級毒品海洛因、第二級毒品安非他命之概括犯意，於九十三年六月十
    九日晚間，在臺北縣永和市○○街七十二巷十三號二樓住所，以將海洛因用開水
    稀釋再利用注射針筒施打於身體之方式，施用第一級毒品海洛因乙次，另以將安
    非他命置於玻璃球燃燒吸食其生成煙霧之方式而施用第二級毒品安非他命乙次。
    嗣於九十三年六月二十日二十三時許，甲○○至臺北縣中和市○○街一一二巷二
    十弄十二號四樓找友人即另案被告陳日俊、呂學明（其等違反毒品危害防制條例
    部分由檢察官另案偵辦），在上址為警搜索查獲，並扣得另案被告陳日俊所有之
    第二級毒品安非他命（毛重二十公克）、電子秤一台及分裝袋一三七只、第一級
    毒品海洛因（驗後淨重二點六三公克）等物，經採尿送驗循線查出前情。甲○○
    於九十三年六月二十三日經檢察官准予具保釋回後，又承前施用第一級毒品海洛
    因、第二級毒品安非他命之概括犯意，自九十三年七月間起至九十三年八月一日
    晚間止，在上開住處，以同上方式，連續施用第一級毒品海洛因、第二級毒品安
    非他命多次。嗣於九十三年八月三日凌晨二時四十分許，在該住處為警查獲，並
    扣得其所有供施用之第一級毒品海洛因乙包（驗後淨重一點零三公克）、第二級
    毒品安非他命乙包（淨重零點三六公克）、注射海洛因用注射針筒二支、吸用安
    非他命用吸食器乙組。
二、案經臺北縣政府警察局板橋分局報請臺灣板橋地方法院檢察署檢察官偵查起訴及
    移送併案審理。
    理  由
一、訊據被告甲○○對右開犯罪事實已坦承不諱，而被告兩度為警查獲後所採尿液檢
    體經囑託臺灣檢驗科技科技股份有限公司以酵素免疫分析法、氣相層析質譜儀分
    析法鑑定結果，均呈海洛因代謝物鴉片及安非他命陽性反應，有該公司於九十三
    年七月二日、同年八月十一日出具之濫用藥物尿液檢驗報告書附卷可稽。另九十
    三年八月三日扣案被告持有供施用之白色粉末乙包，經法務部調查局鑑定後，判
    明為毒品海洛因無誤（驗餘淨重一點零三公克），有法務部調查局九十三年十一
    月十日調科壹字第０六０００八五七０號鑑定報告書可憑。而同時扣案之被告所
    持有白色結晶物乙包，經臺北縣政府警察局永和分局以聯勤二０四廠製煙毒Ａ包
    試劑檢驗後，亦認定為第二級毒品安非他命（淨重零點三六公克），本件事證明
    確，被告施用第一級、第二級毒品犯行，堪以認定。
二、按被告曾因施用毒品案件，經本院依檢察官聲請以九十年度毒聲字第六八八號裁
    定送觀察、勒戒後，認有繼續施用毒品傾向，由本院依檢察官聲請以九十年度毒
    聲字第二一五九號裁定令入戒治處所施以強制戒治，於九十年十二月七日停止戒
    治出所，停止戒治期間付保護管束，於九十一年五月二十日保護管束期滿，保護
    管束未經撤銷，視為強制戒治執行完畢，經臺灣板橋地方法院檢察署檢察官於九
    十一年六月四日以九十一年度戒毒偵字第二六五號不起訴處分確定，有該不起訴
    處分書電腦查詢列印本、台灣高等法院被告全國前案紀錄表可考，故而被告於強
    制戒治執行完畢後五年內再度施用毒品之行為，依毒品危害防制條例第二十三條
    第二項規定，係分別犯毒品危害防制條例第十條第一項之施用第一級毒品罪及同
    條第二項之施用第二級毒品罪。而因施用海洛因、安非他命易有成癮性，被告犯
    罪時間緊接、所犯之罪罪名與犯罪方式各屬相同，顯均係基於概括犯意所為，皆
    應依連續犯例各以犯一毒品危害防制條例第十條第一項之施用第一級毒品罪、同
    條第二項施用第二級毒品罪論處，並俱加重其刑。又被告所犯上開連續施用第一
    級毒品罪、連續施用第二級毒品罪間，犯意各別，犯罪構成要件事實互異，應分
    論併罰。至被告為施用而持有第一級毒品海洛因、第二級毒品安非他命之低度行
    為均為施用之高度行為所吸收，不另論罪。被告自九十三年七月間起至九十三年
    八月一日晚間止之連續施用第一級毒品海洛因、第二級毒品安非他命犯行，雖未
    經檢察官於本案起訴書內敘明，但此部分既經移送併案，並與被告原被訴施用第
    一級毒品、第二級毒品罪行間有連續犯裁判上一罪關係，仍為起訴效力所及，本
    院自應併予審究，並就被告所為改依連續犯論處。
三、查被告甲○○前因贓物案件，經本院於九十一年二月二十五日以九十一年簡字第
    五五號判決判處有期徒刑二月，如易科罰金以銀元三百元折算一日，同年三月二
    十八日判決確定，並於九十一年四月十九日易科罰金執行完畢，有前引臺灣高等
    法院被告全國前案紀錄表可稽，其於有期徒刑執行完畢後五年內再犯本件有期徒
    刑以上之罪，均為累犯，應各依刑法第四十七條之規定遞加重其刑。核被告施用
    海洛因、安非他命雖屬戕害己身，但施用海洛因後，有短暫興奮及欣快感，而隨
    之而來卻會陷入困倦狀態，長期使用會產生耐藥性及心理、生理依賴性，即需增
    加劑量始可達到主觀相同效果，一旦停止使用，除產生戒斷反應外，易伴有心理
    之渴藥性，導致施用者無法控制自身行為。而安非他命為中樞神經興奮劑，使用
    者於初用時會有提神、振奮、欣快感、自信、滿足感等效果，但多次使用後，前
    述感覺會逐漸縮短或消失，不用時會感覺無力、沮喪、情緒低落而致使用量及頻
    次日漸增加，長期使用會造成如妄想型精神分裂症之安非他命精神病，症狀包括
    猜忌、多疑、妄想、情緒不穩、易怒、視幻覺、聽幻覺、觸幻覺、強迫或重覆性
    的行為及睡眠障礙等，也常伴有自殘、暴力攻擊行為等。本院審酌上情及被告有
    施用毒品之前案戒治紀錄，竟再施用毒品海洛因、安非他命而犯本罪，核其行為
    對社會秩序具有危害性、暨其施用期間、犯罪後能坦承犯行之態度等一切情狀，
    各量處如主文所示之刑，並定其應執行刑，以資懲儆。扣案被告所有之海洛因驗
    後淨重一點零三公克、第二級毒品安非他命淨重零點三六公克各為第一級、第二
    級毒品，應依毒品危害防制條例第十八條第一項前段諭知沒收銷燬（化驗用盡之
    海洛因、安非他命，因已滅失，無庸諭知沒收銷燬）；注射海洛因用注射針筒二
    支、吸用安非他命用吸食器乙組、與上開毒品包裝袋共二個，則為被告所有供犯
    本罪所用之物，經被告陳明在案，併依刑法第三十八條第一項第二款宣告沒收。
    至於本件於九十三年六月二十日扣案之毒品安非他命（毛重二十公克），另案被
    告陳日俊已於警詢時供承為其所有，就扣案之海洛因（驗後淨重二點六三公克）
    ，本院質之被告甲○○，則堅決否認為其所有或持有，以該海洛因查獲地點係另
    案被告陳日俊住處，海洛因又係與安非他命放於同一抽屜之盒子內（見搜索扣押
    筆錄、現場照片與陳日俊警詢筆錄）等事實觀之，該海洛因亦應非被告所有或持
    有之物，另扣案電子秤乙台及分裝袋一三七只，另案被告陳日俊已於警詢時坦承
    為所有之物，故上開毒品與電子秤、分裝袋與被告所犯本件之罪無關，依罪刑不
    可分原則，不得於本案併予宣告沒收或沒收銷燬，檢察官請求併予宣告沒收、銷
    燬，容有誤會，併此說明。
四、本件被告係被訴犯毒品危害防制條例第十條第一項所定五年以下、六月以上有期
    徒刑之施用第一級毒品罪，其於本院行準備程序時對上開被訴事實為有罪之陳述
    ，經受命法官告以簡式審判程序之旨，並聽取檢察官、被告意見後，由本院合議
    庭裁定由受命法官獨任進行簡式審判程序。又臺灣板橋地方法院檢察署於本件言
    詞辯論終結後，復移送送該署九十三年度偵字第一００四七號案件，請求本院就
    被告於九十三年六月二十日二十三時許為警查獲時所涉持有第一級、第二級毒品
    罪行予以審究，惟被告該部分涉案事實本經檢察官於起訴書內敘明，而本院亦認
    定被告為施用而持有第一級、第二級毒品之犯行與其本件所犯連續施用第一級毒
    品罪、第二級毒品罪間有吸收犯之關係，故而不另論罪，此可見前述。至於上開
    扣案之毒品海洛因、安非他命，本院則已認定非被告所有或持有且與被告所犯本
    件之罪無關，爰請檢察官就此部分另行依法處理，末此敘明。
據上論斷，應依刑事訴訟法第二百九十九條第一項前段、第二百七十三條之一第一項
、第二百七十三條之二、第二百八十四條之一，毒品危害防制條例第十條第一項、第
二項、第十八條第一項前段，刑法第十一條、第五十六條、第四十七條、第五十一條
第五款、第三十八條第一項第二款，判決如主文。
本案經檢察官楊仲農到庭執行職務
中　　　華　　　民　　　國　　九十三　　年　　　十二　　月　　  十三　  日
                                臺灣板橋地方法院刑事第七庭
                                      法  官  陳  恒  寬
右正本證明與原本無異。
如不服本判決應於送達後十日內向本院提出上訴狀。
                                      書記官  王  春  森
中　　　華　　　民　　　國　　九十三　　年　　　十二　　月　　  十三　  日
附錄本案所犯法條全文
毒品危害防制條例第十條
施用第一級毒品者，處六月以上五年以下有期徒刑。
施用第二級毒品者，處三年以下有期徒刑。
